臺灣新竹地方法院民事裁定  
110年度監宣字第354號
                                    110年度監宣字第355號
聲  請  人  彭余蘭香


代  理  人  余保生  
相  對  人  彭繡蓮  
            彭孟瑩  
關  係  人  彭瑞枝  
            彭瑞玲  
            彭瑞珍  

            彭瑞美  
            林保仁  
上列當事人間聲請處分受監護人不動產事件，本院裁定如下：  
　　主　文
一、准聲請人代為處分相對人彭繡蓮、彭孟瑩所有如附表所示之
    不動產，所得款項應存入相對人彭繡蓮、彭孟瑩名下金融機
    構帳戶。
二、聲請程序費用由相對人負擔。
　　理　由
一、聲請意旨略以：相對人彭繡蓮、彭孟瑩前經本院以100年度
    監宣字第43號裁定宣告為受監護宣告之人，並選定聲請人為
    監護人。本院101年度監宣字第273號裁定准許聲請人代為處
    分相對人彭繡蓮所有門牌號碼新竹市○○○路00巷00號2樓房屋
    及坐落基地，出售所得價金新臺幣（下同）200萬元係匯至
    聲請人女兒彭瑞美帳戶，由彭瑞美代為處理繳費事宜，自出
    售該筆不動產迄今已逾10年，10年來相對人2人居住在富林
    之家費用已達229萬4,800元，加計相對人2人醫療費用、居
    家換管耗材費用、營養品等費用，遠超過101年間出售上開
    新竹市建功一路房地所得價金數額，近年來若非聲請人女兒
    彭瑞美資助，早已入不敷出。相對人2人自年少起即因疾病
    由聲請人長時間照護，現聲請人已80餘歲，精神、體力、經
    濟備感壓力，為支應未來照顧相對人2人龐大費用，請求准
    予處分相對人2人所有如附表所示不動產等語。
二、按監護人對於受監護人之財產，非為受監護人之利益，不得
    使用、代為或同意處分。監護人為下列行為，非經法院許可
    ，不生效力：（一）代理受監護人購置或處分不動產。（二
    ）代理受監護人，就供其居住之建築物或其基地出租、供他
    人使用或終止租賃。監護人不得以受監護人之財產為投資。
    但購買公債、國庫券、中央銀行儲蓄券、金融債券、可轉讓
    定期存單、金融機構承兌匯票或保證商業本票，不在此限，
    民法第1101條定有明文。而該條規定依民法第1113條規定，
    準用於成年人之監護。　
三、聲請人主張上情，業據提出戶籍謄本、土地登記謄本、新竹
    縣政府稅務局房屋稅籍證明書、本院100年度監宣字第43號
    民事裁定及確定證明書、富林護理之家收費統計清冊、在院
    證明書、照護收據明細等件、聲請人會同關係人林保仁出具
    相對人彭孟瑩之財產清冊等件為證，並經調閱本院100年度
    監宣字第43號全案卷證資料，確認聲請人前已會同關係人林
    保仁陳報相對人相對人彭繡蓮之財產清冊。而聲請人前於10
    1年間即聲請准予處分相對人彭繡蓮所有新竹市○○路0000○00
    地號土地及同段2138建號建物（門牌號碼新竹市○○○路00巷0
    0號2樓），聲請人於該案審理時稱：相對人彭繡蓮居住在護
    理之家，每月所需費用2萬7,000元至2萬8,000元，聲請人將
    以280萬元之價金出售新竹市建功一路房地等語，並經本院
    以101年度監宣字第273號裁定准許，此經本院依職權調閱上
    開卷證資料，查核無訛，再由聲請人上開提出相對人2人居
    住富林護理之家開具之收據、收費統計清冊所示，相對人2
    人自101年迄今已支出之照護費用已逾200萬元，則聲請人主
    張其先前代為出售相對人彭繡蓮名下新竹市建功一路房地所
    得價金，已全數用以支出相對人2人10年來之照護費用等情
    ，堪信屬實，本院審酌相對人彭繡蓮、彭孟瑩名下財產現僅
    有如附表所示不動產，別無可動支之存款，為相對人2人日
    後生活照護所需，確實有處分其等名下不動產以籌措照護費
    用之必要。從而，聲請人聲請許可處分相對人2人所有如附
    表所示不動產，係為受監護人之利益，洵堪認定，應予准許
    ，爰裁定如主文第一項所示。
四、末按監護人應以善良管理人之注意，執行監護職務。又監護
    人於執行監護職務時，因故意或過失，致生損害於受監護人
    者，應負賠償之責。且法院於必要時，得命監護人提出監護
    事務之報告、財產清冊或結算書，檢查監護事務或受監護人
    之財產狀況，民法第1113條準用同法第1100條、第1109條第
    1項、第1103條第2項規定均有明定，則本件聲請人即監護人
    處分受監護宣告人之不動產或就處分所得之金錢，應全數存
    入相對人名下帳戶，且應妥適管理，不得挪為己用。又為保
    障相對人之利益，聲請人應於處分不動產後30日內，提出監
    護事務之報告及變動後之財產清冊，陳報法院。
五、依家事事件法第164條第2項規定，裁定如主文。
中　　華　　民　　國　　111 　年　　3 　　月　　2 　　日
               　 家事法庭  法　官　林宗穎
以上正本係照原本作成。
如對本裁定抗告，須於裁定送達後10日之不變期間內，向本院提
出抗告狀，並繳納抗告費新臺幣1,000元。
中　　華　　民　　國　　111 　年　　3 　　月　　3 　　日
                            書記官  嚴翠意
附表：
編 號 不動產內容 彭繡蓮 權利範圍 彭孟瑩 權利範圍 1 新竹縣○○鎮○○段000地號土地 7分之1 7分之1 2 新竹縣○○鎮○○段000地號土地 7861分之413 7861分之413 3 門牌號碼新竹縣○○鎮○○路00號未保存登記建物 100000分之14300 100000分之14300